臺灣臺南地方法院臺南簡易庭裁定
111年度南秩字第45號
移送機關  臺南市政府警察局第六分局
被移送人  丁猷哲


上列被移送人因違反社會秩序維護法案件，經移送機關以中華民
國111年8月9日南市警六偵字第1110423446號移送書移送審理，
本院裁定如下：
    主  文
甲○○無正當理由攜帶類似真槍之玩具槍而有危害安全之虞，處罰
鍰新臺幣伍仟元。
　　事實及理由
一、被移送人於下列時、地有違反社會秩序維護法之行為：
  ㈠時間：民國111 年7 月20日凌晨0 時20分許。
　㈡地點：臺南市○區○○路00號前及附近停車場。
  ㈢行為：甲○○於上開時地，持所有之瓦斯槍（含彈匣）尋找路
    邊螃蟹為射擊，經路人目睹感覺畏懼報警處理，由警前往現
    場查獲，並扣得其持用之瓦斯槍（含彈匣）、瓦斯罐、填彈
    器、塑膠彈等物。
二、上開事實，有下列之事證證明屬實。
  ㈠被移送人於警詢之自白。
  ㈡員警查獲報告、扣押筆錄。
三、裁處法條與理由
　㈠社會秩序維護法第65條第3款之構成要件，無正當理由，攜帶
    類似真槍之玩具槍，而有危害安全之虞者。須行為人攜帶本
    款所列之物品，且其攜帶該等物品並無正當理由，而於客觀
    上危害於安全之情形。
　㈡本件被移送人在公眾場所朝生物射擊之行為，客觀上除無正
    當理由外，使公眾感覺不安與危險，是其所為，係違反社會
    秩序維護法本款之無正當理由攜帶類似真槍之玩具槍而有危
    害安全之虞。
四、裁罰審酌
　㈠爰審酌被移送人之年齡、教育程度、非行動機、手段、所生
    危險、斟酌本法第28條所列應注意事項，量處如主文所示之
    處罰，以資懲儆。
　㈡社會秩序維護法第22條第1 項第2 款之查禁物，依立法理由
    係指「法律禁止或基於法律授權所公告禁止持有、製造、販
    賣之物」，本件扣案之瓦斯槍（含彈匣）、瓦斯罐、填彈器
    、塑膠彈，依卷內事證，並無證據可認有殺傷力，或其屬法
    律規定禁止持有、製造或犯賣之物，是就扣案物部分，尚無
    適用沒入規定之餘地。
五、如不服本裁定，得於裁定書送達之翌日起5日內，以書狀敘
    述理由，經本庭向本院普通庭提起抗告。
六、依社會秩序維護法第45條第1項、第46條第2項、第65條第3
    款，裁定如主文。
中　　華　　民　　國　　111 　年　　11　　月　　8 　　日
                  臺南簡易庭  法　官  陳世旻
以上正本係照原本作成。
中　　華　　民　　國　　111 　年　　11　　月　　9 　　日
                              書記官  林怡芳　　　
附錄：   社會秩序維護法  第 7 條（同民國 80 年 06 月 29 日） ．違反本法行為，不問出於故意或過失，均應處罰。但出於過失者，不得罰以拘留，並得減輕之。  第 19 條（同民國 80 年 06 月 29 日；節錄第1 項第1 、4 、5 款） ．處罰之種類如左： 　一、拘留：一日以上，三日以下；遇有依法加重時，合計不得逾五日。 　四、罰鍰：新臺幣三百元以上，三萬元以下；遇有依法加重時，合計不得逾新臺幣六萬元。 　五、沒入。  第 22 條（同民國 80 年 06 月 29 日） ．左列之物沒入之： 　一、因違反本法行為所生或所得之物。 　二、查禁物。 ．前項第一款沒入之物，以屬於行為人所有者為限；第二款之物，不問屬於行為人與否，沒入之。 ．供違反本法行為所用之物，以行為人所有者為限，得沒入之。但沒入，應符合比例原則。 　 第 28 條（同民國 80 年 06 月 29 日） ．違反本法之案件，量罰時應審酌一切情狀，尤應注意左列事項，為量罰輕重之標準：   一、違反之動機、目的。   二、違反時所受之刺激。   三、違反之手段。   四、行為人之生活狀況。   五、行為人之品行。   六、行為人之智識程度。   七、行為人與被害人之關係。   八、行為人違反義務之程度。   九、行為所生之危險或損害。   十、行為後之態度。　 　 第 45 條（同民國 80 年 06 月 29 日；節錄第1項） ．第四十三條第一項所列各款以外之案件，警察機關於訊問後，應即移送該管簡易庭裁定。　 　 第 46 條（同民國 80 年 06 月 29 日；節錄第2項） ．前項裁定書應載明左列事項：   一、行為人之姓名、性別、出生年月日、國民身分證統一號碼、職業、住所或居所。   二、主文。   三、事實及理由，得僅記載其要領。   四、適用之法條。   五、裁定機關及年、月、日。   六、不服裁定者，得於裁定書送達之翌日起五日內，以書狀敘述理由，經原裁定之簡易庭，向同法院普通庭提起抗告。　  第 65 條（同民國 80 年 06 月 29 日） ．有左列各款行為之一者，處三日以下拘留或新臺幣一萬八千元以下罰鍰： 　一、船隻當狂風之際或黑夜航行有危險之虞，而不聽禁止者。 　二、對於非病死或可疑為非病死或來歷不明之屍體，未經報請相驗，私行殮葬或移置者。 　三、無正當理由，攜帶類似真槍之玩具槍，而有危害安全之虞者。 　四、不注意燃料物品之堆置使用，或在燃料物品之附近攜用或放置易起火警之物，不聽禁止者。  第 93 條（同民國 100 年 11 月 04 日） ．違反本法案件處理辦法，由行政院會同司法院定之。 ．拘留所設置管理辦法、沒入物品處分規則，由行政院定之。  違反社會秩序維護法案件處理辦法  第 1 條（同民國 81 年 02 月 21 日） ．本辦法依社會秩序維護法 (以下簡稱本法) 第九十三條第一項規定訂定之。  第 6 條（同民國 81 年 02 月 21 日） ．本法所稱查禁物，係指刑法第三十八條第一項第一款所定違禁物以外，依法令禁止製造、運輸、販賣、陳列或持有之物。